Minutes et répertoires du notaire Thomas CARTIER, janvier 1633 - décembre 1642 (étude XIII)
Archives nationales
- Minutes de Thomas CARTIER, janvier 1633 - décembre 1642; MC/ET/XIII/17 - MC/ET/XIII/36
  - Minutes. 1642, janvier - juin, janvier - juin 1642; MC/ET/XIII/35
    - MAÇON Limousin MEUSNIER Léonard § Marché, 10 juin 1642; MC/ET/XIII/35
      marché; Meusnier, Léonard
    - MAÇON LOISON Claude § marché, 10 juin 1642; MC/ET/XIII/35
    - LANGE (Claude) conseiller du Roi § Inventaire après décès de Claude LANGE, 17 juin 1642; MC/ET/XIII/35
      inventaire; Lange, Claude
    - SÉNÉCHAL (François) charpentier de bateaux § bail par. .. à Gilles CHARPENTIER voiturier par eau, 30 juin 1642; MC/ET/XIII/35
    - SÉNÉCHAL (François) charpentier de bateaux § marché entre. .. et Arnould MEZIÉRE voiturier par eau, 30 juin 1642; MC/ET/XIII/35
    - CHARPENTIER de bateaux SENECHAL (François) § bail, 30 juin 1642; MC/ET/XIII/35
      bail; Senechal, François
  - Minutes. 1642, juillet - décembre, juillet - décembre 1642; MC/ET/XIII/36
    - LECORHOIX (Jacques) fourbisseur d'épées rue Pavée § quittance à. .. par Louis MARQUENAT, teinturier en soie, 4 juillet 1642; MC/ET/XIII/36
      quittance; Lecorhoix, Jacques
    - FOURBISSEUR D'ÉPÉES LE CORHOIX (Jacques) § quittance, 4 juillet 1642; MC/ET/XIII/36
      quittance; Le Corhoix, Jacques
    - MESUREUR (Mathurin) maître maçon § transaction entre. .. et François LEFÈVRE, 7 juillet 1642; MC/ET/XIII/36
      accord; Mesureur, Mathurin
    - MAÇON MESUREUR Mathurin § transaction, 7 juillet 1642; MC/ET/XIII/36
    - PORCHER (Jacques) maître teinturier § inventaire après décès de Jacques PORCHER, 12 juillet 1642; MC/ET/XIII/36
      inventaire; Porcher, Jacques
    - GUILLEMIN (Jean) orfèvre rue Saint-Germain-l'Auxerrois § Transport de rente par. .. à Jean GUILLEMIN son fils, 14 juillet 1642; MC/ET/XIII/36
      transport de droits; Guillemin, Jean
    - ORFEVRE GUILLEMIN Jean § transport de rente, 14 juillet 1642; MC/ET/XIII/36
    - MASSON (Louis) maître orfèvre au bout du pont aux Changeurs § Mise en service par. .. de Madelaine MASSON fille de feu Etienne MASSON orfèvre chez sa grand'mère, 19 juillet 1642; MC/ET/XIII/36
      Masson, Louis
    - ORFÈVRE MASSON Louis § mise en service, 19 juillet 1642; MC/ET/XIII/36
    - BRISSEAU (Jean) cordonnier rue de la Cordonnerie § contrat de mariage entre Jean BRISSEAU et Marie DUBOIS veuve de Guillaume VATEL, 21 juillet 1642; MC/ET/XIII/36
      contrat de mariage; Brisseau, Jean
    - GUESNON (Robert) vigneron demeurant à Saint-Cloud § contrat de mariage entre Robert GUESNON et Guillemette SERGENT veuve de Marin MORAMIER, 22 juillet 1642; MC/ET/XIII/36
      contrat de mariage; Guesnon, Robert
    - HOYAU (Robert) marchand orfèvre; rue Saint-Jacques-de-la-Boucherie § constitution à. .. par Louis PASQUIER bourgeois de Paris, 8 août 1642; MC/ET/XIII/36
      Hoyau, Robert
    - ORFÈVRE HOYAU Robert § constitution, 8 août 1642; MC/ET/XIII/36
    - LESPINE (Claude) maçon § vente par .. à Jean AMYOT, conseiller secrétaire du Roi, 11 août 1642; MC/ET/XIII/36
    - MAÇON LESPINE Claude § vente, 11 août 1642; MC/ET/XIII/36
    - LAUNAY (Claude de) aiguilletier rue de la Pelleterie § Inventaire après décès de Claude de LAUNAY., 13 août 1642; MC/ET/XIII/36
      inventaire; Launay, Claude de
    - PARQUET (Charles) Tapissier rue des Petits-Champs § compte entre. .. et Jullien CARTIER bourgeois de Paris, 18 août 1642; MC/ET/XIII/36
    - TAPISSIER PARQUET (Charles) § compte, 18 août 1642; MC/ET/XIII/36
    - ORFÈVRE GROSSET Claude § mise en service, 18 août 1642; MC/ET/XIII/36
      Grosset, Claude
    - Inventaire des biens trouvés après décès de Marin Prudent, maître fondeur en terre et sable, et de Thomasse de Harmes, sa femme, en une maison adossée au mur de l'église des Innocents, rue de la Ferronnerie, à l'enseigne de la Fleur de lis., 21 août 1642; MC/ET/XIII/36
      (fol. 3): 'Marchandise despandant de ladicte vaccation... '...deux simballes sonnantes, prisées... 80 s.
      Documents du Minutier central concernant l'histoire de la musique (1600-1650), par Madeleine Jurgens, tome II [études XI à XX, 1900 actes], Paris, Archives nationales, 1974, p. 860 (instrument de recherche imprimé dématérialisé, certaines notices sont plus détaillées dans la version intégrale accessible en ligne par la rubrique 'Autres instruments de recherche', voir contexte dans le Plan d’orientation général - Notaires de Paris, guides thématiques du Minutier).
    - HUILBAILLE (Michel) orfèvre § transport de rente par. .. à Henry HUILBAILLE son père, orfèvre, 23 août 1642; MC/ET/XIII/36
      transport de droits; Huilbaille, Michel
    - ORFÈVRE HUILBAILLE Michel § transport de rente, 23 août 1642; MC/ET/XIII/36
    - ORFÈVRE HUILBAILLE Henri § transport de rente, 23 août 1642; MC/ET/XIII/36
      transport de droits; Huilbaille, Henri
    - BIETRY (Claude) orfèvre rue Saint-Germain-l'Auxerrois § don mutuel entre. .. et Marguerite PRÉLART, sa femme, 25 août 1642; MC/ET/XIII/36
      donation; Bietry, Claude
    - ORFÈVRE BIETRY Claude § don mutuel, 25 août 1642; MC/ET/XIII/36
    - THERY (Nicolas) Orfèvre § contrat de mariage entre. .. fils de François THERY orfèvre et Anne de VERLY, 31 août 1642; MC/ET/XIII/36
      contrat de mariage; Thery, Nicolas
    - ORFÈVRE THERY Nicolas § contrat de mariage, 31 août 1642; MC/ET/XIII/36
    - ORFÈVRE THÉRY François § contrat de mariage, 31 août 1642; MC/ET/XIII/36
      contrat de mariage; Théry, François
    - GURY (Constantin) maître aiguilletier, rue de la Pelleterie § contrat de mariage entre Constantin GURY et Charlotte de RIBEROLLE veuve de Claude DELAUNAY maître aiguilletier, 7 septembre 1642; MC/ET/XIII/36
      contrat de mariage; Gury, Constantin
    - MAÇON PORCHER Laurent § marché, 7 septembre 1642; MC/ET/XIII/36
      marché; Porcher, Laurent
    - PORCHER (Laurent) maçon § marché entre .. et Pierre LESECQ, b. de Paris pour la construction d'un puits le long d'une maison appartenant au dit LESECQ rue de la heaumerie, 7 septembre 1642; MC/ET/XIII/36
    - PLASTRIER (Sébastien) § Contrat de mariage entre Sébastien PLASTRIER et Jeanne DELAISTRE, 7 septembre 1642; MC/ET/XIII/36
      contrat de mariage; Plastrier, Sébastien
    - COURTET (Jean) marchand orfèvre rue Dauphine § échange entre. .. et Denise COURTET sa soeur, 13 septembre 1642; MC/ET/XIII/36
      échange; Courtet, Jean
    - ORFEVRE COURTET Jean § échange, 13 septembre 1642; MC/ET/XIII/36
    - GARNIER (Pierre) fourbisseur et garnisseur d'épées rue du roi de Sicile § marché entre. .. et Louis ROUSSE, cordonnier, 16 septembre 1642; MC/ET/XIII/36
      marché; Garnier, Pierre
    - FOURBISSEUR ET GARNISSEUR D'ÉPÉES GARNIER (Pierre) § marché, 16 septembre 1642; MC/ET/XIII/36
    - LEFÉBURE (Georges) mercier, joaillier, grossier § contrat de mariage entre Georges LEFÉBURE et Catherine LETHUILLIER, 21 septembre 1642; MC/ET/XIII/36
      contrat de mariage; Lefébure, Georges
    - CASSEL (Marguerite) § inventaire après décès de Marguerite CASSEL femme de Jacques BERRIER huissier, sergent à verge au Châtelet de Paris, 24 septembre 1642; MC/ET/XIII/36
      inventaire; Cassel, Marguerite
    - DUFAYEL (Geneviève) § inventaire après décès de Geneviève DUFAYEL femme de Jean PELLETIER marchand b. de Paris, 9 octobre 1642; MC/ET/XIII/36
      inventaire; Dufayel, Geneviève
    - FOURBISSEUR D'EPÉES HERMOISE (Etienne) + § contrat de mariage, 9 octobre 1642; MC/ET/XIII/36
      contrat de mariage; Hermoise, Etienne
    - CAGNARD (Thomas) marchand de vin § contrat de mariage entre Thomas CAGNARD et Nicolle HERMOISE fille de feu Etienne HERMOISE fourbisseur d'épées, 9 octobre 1642; MC/ET/XIII/36
      contrat de mariage; Cagnard, Thomas
    - CORNUOT (Robert) contrôleur ordinaire de la maison du prince de Condé § Contrat de mariage entre Robert CORNUOT et Marguerite LOBINOIS, 13 octobre 1642; MC/ET/XIII/36
      contrat de mariage; Cornuot, Robert
    - TABLEAUX § inventaire après décès de Christophe POTEL maître taillandier, rue de la heaumerie, 15 octobre 1642; MC/ET/XIII/36
    - CHÉRON (Nicolas) marchand orfèvre § vente par... à Anne HERONDELLE veuve de Noël JALOUX marchand orfèvre, 29 octobre 1642; MC/ET/XIII/36
      acte de vente; Chéron, Nicolas
    - ORFÈVRE JALOUX Noël + § vente, 29 octobre 1642; MC/ET/XIII/36
      acte de vente; Jaloux, Noël
    - JALOUX (Charles) marchand orfèvre § transport de rente à. .. par Anne HERONDELLE veuve de Noël JALOUX, orfèvre sa mère, 4 novembre 1642; MC/ET/XIII/36
      transport de droits; Jaloux, Charles
    - ORFÈVRE JALOUX Noël § transport de rente., 4 novembre 1642; MC/ET/XIII/36
      transport de droits; Jaloux, Noël
    - ORFÈVRE JALOUX Charles § transport de rente, 4 novembre 1642; MC/ET/XIII/36
    - PERDREAU (Jean) orfèvre + § constitution à Bernarde DESPINAY veuve de .. par Pierre de COMBE marchand, b. de Paris, 13 novembre 1642; MC/ET/XIII/36
      Perdreau, Jean
    - ORFÈVRE PERDREAU Jean + § constitution, 13 novembre 1642; MC/ET/XIII/36
      Perdreau, Jehan
    - DELORME (Guillaume) maître boursier § contrat de mariage entre Guillaume DELORME et Jehanne GIRAULT, 16 novembre 1642; MC/ET/XIII/36
      contrat de mariage; Delorme, Guillaume
    - LAMBERT (Antoine) marchand ferronier sur le quai de la Mégisserie § inventaire après décès de. .., 22 novembre 1642; MC/ET/XIII/36
      inventaire; Lambert, Antoine
    - FERRONNIER LAMBERT (Antoine) § inventaire après décès, 22 novembre 1642; MC/ET/XIII/36
    - JOUAN (Jean) le jeune, marchand § contrat de mariage entre Jean JOUAN le jeune et Marguerite de COMBERS, 23 novembre 1642; MC/ET/XIII/36
      contrat de mariage; Jouan, Jean
    - FERRONNIER PARIS (Guillaume) § contrat de mariage de. .., 23 novembre 1642; MC/ET/XIII/36
      contrat de mariage; Paris, Guillaume
    - FERRONNIER LAMBERT (Antoine) + § contrat de mariage, 23 novembre 1642; MC/ET/XIII/36
      contrat de mariage; Lambert, Antoine
    - PARIS (Guillaume) marchand ferronnier quai de la Mégisserie § contrat de mariage entre. .. et Anne CONSTANTIN, veuve d'Antoine LAMBERT marchand ferronnier, en présence de Pierre LAMBERT, ferronnier, 23 novembre 1642; MC/ET/XIII/36
    - PAILLET (Charles) brodeur et valet de chambre du Roi rue de l'Arbre Sec § transaction entre. .. et Bertrand de FONTENAY maître charpentier pour terminer tous leurs différends, 29 novembre 1642; MC/ET/XIII/36
      accord; Paillet, Charles
    - FERRONNIER LAMBERT (Pierre) § contrat de mariage, 29 novembre 1642; MC/ET/XIII/36
      contrat de mariage; Lambert, Pierre
    - BRODEUR PAILLET (Charles) § transaction, 29 novembre 1642; MC/ET/XIII/36
    - AUBRY (Jacques) maître doreur damasquineur rue de la Ferronnerie § Constitution par. .. à François PERRIN valet de chambre de M. Brossier, 12 décembre 1642; MC/ET/XIII/36
      Aubry, Jacques
    - DOREUR DAMASQUINEUR AUBRY (Jacques) § constitution, 12 décembre 1642; MC/ET/XIII/36
    - MOSEL (Jean) maçon rue de l'abreuvoir § marché entre... et Jean DELAVALLÉE maçon, 28 décembre 1642; MC/ET/XIII/36
      marché; Mosel, Jean
    - MAÇON DELAVALLÉE Jean § marché, 28 décembre 1642; MC/ET/XIII/36
    - MAÇON MOSEL Jean § Marché, 28 décembre 1642; MC/ET/XIII/36
    - FONDEUR PRUDENT (Marine) § inventaire après décès de. .., 21 août 1648; MC/ET/XIII/36
      inventaire; Prudent, Marine
- Répertoire(s) de Thomas CARTIER, 1633 - 1642; MC/RE/XIII/2
  - Répertoire. 1633 - 1642, MC/RE/XIII/2
    Informations concernant le classement et la cotation:
    Le niveau inférieur de description, quand il existe, correspond aux mentions d'actes contenues dans le répertoire. Parmi celles-ci, certaines peuvent y être décrites, de manière plus ou moins détaillée. Pour consulter l'acte proprement dit, il convient de rechercher la cote au niveau des articles (registre ou liasse) des minutes du notaire (cote de type 'MC/ET').